【裁判字號】    98,易,1321
【裁判日期】    980922
【裁判案由】    傷害等
【裁判全文】
臺灣板橋地方法院刑事判決              98年度易字第1321號
公  訴  人  臺灣板橋地方法院檢察署檢察官
被      告  甲○○
                          5號.
上列被告因妨害自由等案件，經檢察官提起公訴（98年度偵字第
1751號），本院判決如下：
    主  文
甲○○以加害身體、自由、財產之事，恐嚇他人，致生危害於安
全，處拘役參拾日，如易科罰金，以新臺幣壹仟元折算壹日。緩
刑貳年。其餘被訴部分均公訴不受理。
    事  實
一、甲○○與乙○○（其涉犯傷害部分，業經甲○○撤回告訴，
    由本院另行審結）前係男女朋友，因甲○○擔任乙○○購車
    之保證人而有糾紛，竟基於恐嚇危害安全之單一犯意，於民
    國97年11月22日、23日，接續傳送內容為「你敢去工作，我
    晚一點在去找你算帳，不是要還我公道。你這個騙子」、「
    在不要接逃避現實那你就日後等著有天給我遇見你就完，睌
    一點我去板橋我會去你那我在把你家電視玻璃全打破」等加
    害生命、身體、財產內容之簡訊至乙○○所使用之手機內，
    以恐嚇乙○○，使乙○○心生畏懼，致生危害於乙○○之安
    全。
二、案經乙○○訴由臺北縣政府警察局中和分局報告臺灣板橋地
    方法院檢察署檢察官偵查起訴。
    理  由
壹、有罪部分：
一、有關證據能力部分：刑事訴訟法第159 條第1 項雖規定，被
    告以外之人於審判外之言詞或書面陳述，除法律有規定外，
    不得作為證據。惟同法第159 條之5 明定：「被告以外之人
    於審判外之陳述，雖不符前4 條之規定，而經當事人於審判
    程序同意作為證據，法院審酌該言詞陳述或書面陳述作成時
    之情況，認為適當者，亦得為證據。」、「當事人、代理人
    或辯護人於法院調查證據時，知有第159 條第1 項不得為證
    據之情形，而未於言詞辯論終結前聲明異議者，視為有前項
    之同意。」，其立法理由在於傳聞證據未經當事人之反對詰
    問予以核實，乃排斥其證據能力。惟當事人如放棄對原供述
    人之反對詰問權，於審判程序表示同意該等傳聞證據可作為
    證據，此時，法院除認該傳聞證據欠缺適當性外，自可承認
    其證據能力。又當事人、代理人或辯護人於調查證據時，知
    有刑事訴訟法第159 條第1 項不得為證據之情形，卻表示「
    對於證據調查無異議」、「沒有意見」等意思，而未於言詞
    辯論終結前聲明異議者，應視為已有將該等傳聞證據採為證
    據之同意，最高法院93年度台上字第3533號、94年度台上字
    第2976號判決亦採同一見解。經查：本案被告甲○○及檢察
    官於本院審判期日，對於下列經本院調查之證據方法，均表
    示對證據能力不爭執，復於審判期日就本院一一提示之前揭
    證據方法於言詞辯論終結前，均亦未就所調查之證據主張有
    刑事訴訟法第159 條第1 項不得為證據之情形，是參照上開
    說明要旨，本案經調查之證據，均有證據能力，合先敘明。
二、經查：上開事實，業據被告甲○○於本院訊問時自白不諱，
    核與證人即告訴人乙○○於警詢、偵訊及本院審理時具結證
    述之情節相符，並有手機簡訊翻拍照片5 幀（詳見偵查卷第
    17 至19 頁）附卷可稽。故被告前開自白核與事實相符，應
    堪予採信。是本案事證已臻明確，被告犯行洵堪認定，應予
    依法論科。
三、核被告甲○○所為，係犯刑法第305 條之恐嚇危害安全罪。
    又被告甲○○於97年11月22日、23日傳送前開二則簡訊恐嚇
    告訴人乙○○之行為，時、地密接，顯係基於單一恐嚇犯意
    而接續為之，為接續犯。爰審酌被告甲○○僅因擔任告訴人
    乙○○購車之保證人而有糾紛，不思以理性之方式為之，卻
    以前開恐嚇之不法方式，其犯罪之動機、目的、手段實屬可
    議，且對告訴人乙○○所造成危害非輕，惟其犯罪後坦承犯
    行之態度，且與告訴人乙○○已經達成民事調解而為賠償，
    並取得告訴人乙○○之原諒等一切情狀，量處如主文所示之
    刑，併予諭知易科罰金之折算標準，以資懲儆。末查，被告
    甲○○雖於96年間因竊盜案件，經本院以95年度簡字第7358
    號形式簡易判決處拘役40日、40日，並定應執行拘役80日，
    且得易科罰金，經上訴後，由本院以95年度簡上字第239 號
    刑事判決駁回上訴而確定，嗣經本院以96年度聲減字第8836
    號刑事裁定減為拘役20日、20日，並定應執行拘役40日，且
    得易科罰金確定，且於97年1 月28日易科罰金執行完畢，此
    外，其並未曾因故意犯罪受有期徒刑以上刑之宣告等情，此
    有臺灣高等法院被告前案紀錄表1 份存卷可按，其因短於思
    慮，致犯本案犯行，且與告訴人乙○○業已成立民事調解而
    為賠償，並取得告訴人乙○○宥恕乙節，此有本院98年附民
    移調字第147 號調解筆錄及本院98年9 月8 日審理筆錄各1
    份（詳見本院卷第77至78、80反面頁）在卷可考，堪認被告
    甲○○經此次教訓，當知所警惕，而無再犯之虞，本院因認
    暫不執行其刑為當，爰依刑法第74條第1 項第1 款之規定，
    併予宣告緩刑2 年，以啟自新
貳、公訴不受理部分：
一、公訴意旨另以：被告甲○○基於侵入住宅及毀損之犯意，於
    97年11月23日下午4 時許，前往告訴人乙○○位於臺北縣中
    和市○○路67巷6 弄13之4 號住處，未經告訴人乙○○之同
    意，從樓頂水塔沿種花鐵架攀爬至陽台，再打破落地窗玻璃
    之方式擅自進入告訴人乙○○之住處，並徒手將告訴人乙○
    ○所有之傢俱、碗盤、飲水機、電風扇、衣服、棉被、床及
    屋內玻璃等物損壞，足以生損害於告訴人乙○○。因認被告
    甲○○涉犯刑法第306 條之無故侵入住宅罪與同法第354 條
    之毀損罪嫌等語。
二、按告訴乃論之罪，告訴人於第一審辯論終結前得撤回其告訴
    ，又告訴經撤回者，應諭知不受理之判決，且該判決得不經
    言詞辯論為之，刑事訴訟法第238 條第1 項、第303 條第3
    款及第307條分別定有明文。
三、本件告訴人乙○○告訴被告甲○○無故侵入住宅、毀損等案
    件，起訴書認被告甲○○係觸犯刑法第306 條之無故侵入住
    宅罪與同法第354 條毀損罪，依同法第308 條第1 項及第35
    7 條之規定，均須告訴乃論。
四、茲據告訴人乙○○與被告甲○○達成和解，並撤回其對被告
    甲○○之無故侵入住宅與毀損之告訴乙節，此有撤回告訴狀
    1 紙及本院98年度附民移調字第147 號調解筆錄1 份（詳見
    本院卷第76至78頁）在卷可證。則揆諸前開法條及說明，本
    院就此部分均應為不受理之諭知。
據上論斷，應依刑事訴訟法第299 條第1 項前段、第303 條第3
款、第307 條，刑法第305 條、第41條第1 項前段、第74條第1
項第1 款，刑法施行法第1 條之1 第1 項、第2 項前段，判決如
主文。
本案經檢察官黃致中到庭執行職務。
中    華    民    國    98    年    9     月    22    日
                  刑事第十四庭法  官  饒金鳳
以上正本證明與原本無異。
如不服本判決，應於判決送達後10日內，向本院提出上訴書狀，
且上訴書狀應敘述具體理由，而上訴書狀未敘述上訴理由者，應
於上訴期間（即自收受判決書之翌日起算10日）屆滿後20日內補
提理由書。
                              書記官  王春森
中    華    民    國    98    年    9     月    22    日
附錄本案論罪科刑法條全文：
中華民國刑法第305 條：
以加害生命、身體、自由、名譽、財產之事，恐嚇他人致生危害
於安全者，處2 年以下有期徒刑、拘役或300 元以下罰金。


司法院資訊處製作；財團法人民間司法改革基金會備份。
